# 请教陈版，上市公司 A 的子公司 B 收购上市公司控股母公司 C 的子公司 D ，业绩补偿会计处理

提问人：投我以瓜桃李 xrl 时间：2022-05-13 11:42:03
请教陈版，上市公司A的子公司B收购上市公司控股母公司C的子公司D，业绩承诺未完成，上市公司收到业绩补偿，上市公司A是计入资本公司，上市公司子公司B是计入营业外收入吗？

回答人：chenyiwei
这种情况属于同一控制下合并。根据《〈企业会计准则第 2 号——长期股权投资（ 2014 年修订）〉应用指南》规定，与同一控制下的企业合并相关的或有对价按权益性交易原则处理。因此，不论是上市公司A还是收购方子公司B收到业绩补偿，收到一方均计入资本公积处理。